# 业务招待费（交际应酬费）应在哪些科目下设置子目

提问人：361312327 时间：2012-12-14 08:25:01
我们公司分别在研发支出，管理费用，销售费用下都设置了业务招待费（交际应酬费），这一项费用在所得税汇算清缴前是有扣除限额的，那么到时候是把这几个科目下面的业务招待费（交际应酬费）汇总，看有没有超过限额？正确的处理方法是怎样的，有没有必要在这几个会计科目下都设置这个子目。请大家帮忙探讨下。谢谢

回答人：chenyiwei
研发支出下不建议设置业务招待费。如果是研发部门正常的招待支出，建议并入“管理费用——业务招待费”核算。如果有分部门考核需要的，可按部门设置明细账或者核算项目。

提问人：坚强的泡沫 时间：2012-12-14 10:01:40
回复 chenyiwei 的帖子
我们就是这样设置的 管理费用—业务招待费（其他职能管理部门的业务招待费）
管理费用—研究开发费—业务招待费（研发部门的业务招待费） 不知这样设置有无不妥之处？

回答人：chenyiwei
这样设置本身是可以的，但要注意避免招致虚增研究开发费、粉饰报表的质疑。这部分业务招待费既不能加计扣除，也不能作为计算高新认定时研发投入的基数。